# **RESUME**



# MUHAMMAD FAUZAN NOOR AZHAR

SOFTWARE DEVELOPER

KONTAK

HP:

+62 819 3131 4548

**EMAIL:** 

FAUZANNOOR98@GMAIL.COM

**GITHUB:** 

GITHUB.COM/WLNOOR

LINKEDIN:

LINKEDIN.COM/IN/MUHAMMA
D-FAUZAN-NOOR-AZHAR

#### PROFIL

Saya adalah seorang Software Developer yang memiliki pengalaman kurang lebih 3 tahun di bidangnya. Terbiasa bekerja sebagai Tim, menguasai version control (Github, Bitbucket) dan bahasa pemograman, baik untuk aplikasi berbasis website ataupun mobile (android atau ios).

#### PENGALAMAN

#### PROGRAMMER (FULL STACK DEVELOPER)

CV. PUTRA PURNAMA INDONESIA | JUN 2017 - SEKARANG

- Web Aplikasi:
  - Sistem Informasi Harga Komoditas (http://interharko.bangkatengahkab.go.id/web/)
  - Sistem Perencanaan dan Penganggaran (http://sepadan.bangkatengahkab.go.id/)
  - Kuesioner STIA LAN Bandung (http://portal.stialanbandung.ac.id/kuesioner)
- Mobile Aplikasi:
  - Absensi Online (Pemeritah Kab Pangandaran)
  - Alumni Unpad (Sosial Media)
  - Pantau Corona

PT. PQC INDONESIA | OKT 2019 - JAN 2020 (FREELANCER)

Pengembangan aplikasi absensi dan perhitungan penggajian (Payroll)

Sistem Informasi Payroll & Absensi

#### PENDIDIKAN

REKAYASA PERANGKAY LUNAK SMK TARUNA HARAPAN 1 CIPATAT | 2014 - 2017

## KETERAMPILAN (SKILL)

- Bahasa Pemograman :
  - PHP (Yii Framework atau lainnya)
  - Dart (Flutter Framework) Android + IOS
  - Android Java
  - Javascript
  - o Css
- Lainnya:
  - Figma
  - Adobe XD
  - Mysql
  - Git (Version Control)

# **CURRICULUM VITAE**



# MUHAM MAD

Nama Lengkap

Tempat, Tanggal Lahir

Alamat

Agama

Jenis Kelamin

# FAUZAN NOOR AZHAR

SOFTWARE DEVELOPER

### **DATA PRIBADI**

Muhammad Fauzan Noor Azhar

Bandung, 09 Desember 1998

Perum Cipatat Elok Blok C. 62 RT/RW. 006/015 Kel/Desa Ciptaharja Kec Cipatat Kab Bandung Barat Prov Jawa Barat

Islam

Laki Laki

### **KONTAK**

Hp: +62 819 3131 4548

Email: Fauzannoor98@gmail.com Github: https://github.com/wlnoor

LinkedIn: <a href="https://www.linkedin.com/in/muhammad-fauzan-">https://www.linkedin.com/in/muhammad-fauzan-</a>

noor-azhar